【裁判字號】    94,上易,2072
【裁判日期】    950118
【裁判案由】    毒品危害防制條例
【裁判全文】
臺灣高等法院刑事判決                94年度上易字第2072號
上  訴  人
即  被  告  甲○○
                      6弄1號.
上列上訴人因毒品危害防制條例案件，不服臺灣臺北地方法院94
年度易字第1413號，中華民國94年10月31日第一審判決（起訴案
號：臺灣臺北地方法院檢察署94年度偵字第4953號），提起上訴
，因被告為有罪陳述，經本院聽取當事人意見後，裁定依簡式審
判程序審判，判決如下：
    主  文
上訴駁回。
    事實及理由
一、本案經本院審理結果，認第一審以上訴人即被告甲○○犯毒
    品危害防制條例第10條第2項之連續施用第二級毒品罪，累
    犯，判處有期徒刑玖月，認事用法及量刑均無不當，應予維
    持，除原審判決事實欄二所載：「案經台北市政府警察局文
    山第一分局報告台灣台北地方法院檢察署檢察官偵查起訴」
    等字，應更正為：「案經台北市政府警察局信義分局移送台
    灣台北地方法院檢察署檢察官偵查起訴」外，並引用第一審
    判決書記載之事實、證據及理由（如附件）。
二、被告上訴意旨略以：被告因與妻離異，獨自撫養2子，近年
    由於經濟不景氣致失業在家，而家中父母年邁，家有1兄1弟
    ，兄為殘障人士，領有殘障手冊，而弟又獨自在外居住，致
    家中雙親及兄長、2子均由被告照顧，經年累月的精神壓力
    和經濟壓力，遂經朋友之引誘而以吸食安非他命來麻痺自己
    ，對於本身所做之一切，均認罪有應得，也深感悔悟，但懇
    求鈞長能體恤被告家中之情況，能再給予被告一次機會，從
    輕量刑，使家中老小能有人照顧等語。惟查：被告前有毒品
    前科，曾經受觀察、勒戒之處分，並曾因違反毒品危害防制
    條例案件，經本院判處有期徒刑7月確定，甫於93年6月13日
    執行完畢，如原審判決事實欄一所載，有本院被告前案紀錄
    表1份在卷可考，其旋又為本案犯行，顯見被告自制力薄弱
    ，先前觀察、勒戒處分及有期徒刑之執行對被告之效果不彰
    ，審酌此等情狀，並斟酌被告本案施用毒品之情形、犯罪所
    生之危害及犯後坦認犯行之態度等一切情狀，認原審量處被
    告有期徒刑玖月，尚無違比例原則，其上訴核屬無理由，應
    予駁回。
據上論斷，應依刑事訴訟法第373條、第368條、第364條、第273
條之1第1項，判決如主文。
本案經檢察官陳維練到庭執行職務。
中    華    民    國    95    年    1     月    18    日
                  刑事第十二庭  審判長法  官  李文成
                                      法  官  官有明
                                      法  官  王復生
以上正本證明與原本無異。
不得上訴。
                                      書記官  王宜玲
中    華    民    國    95    年    1     月    20    日
附錄本案論罪科刑法條全文
毒品危害防制條例第10條第2項：
施用第 2 級毒品者，處三年以下有期徒刑。


司法院資訊處製作；財團法人民間司法改革基金會備份。
